【裁判字號】    95,抗,105
【裁判日期】    950620
【裁判案由】    聲請裁定解散公司
【裁判全文】
臺灣高雄地方法院民事裁定               95年度抗字第105號
抗  告  人  甲○○
抗告人因與相對人中新實業股份有限公司間聲請裁定解散公司事
件，抗告人對於民國95年2 月27日本院94年度司字第274 號所為
裁定，提起抗告，本院裁定如下：.
    主  文
抗告駁回。
抗告程序費用新臺幣壹仟元由抗告人負擔。
    理  由
一、抗告意旨略以：聲請人為相對人之股東，自民國87年起，即
    持有相對人百分之25之股份，即125,000 股，而相對人自89
    年12月間，宣稱重大虧損而停業，並於90年4 月30日向高雄
    市政府辦理停業登記迄今，均未召集股東會，亦無復業之通
    知或計劃，也無負責人、辦公處所或任何可資查詢之人或處
    所，實際上已名存實亡，合於公司法第11條第1 項所定解散
    之要件。又公司法第10條、第11條所定公司解散之要件不同
    且互不影響，相對人既未經主管機關命令解散，自無不許法
    院裁定解散之理。原裁定曲解抗告人主張之內容，為公司法
    第10條之要件，顯屬違法，爰請求廢棄原裁定，准予裁定相
    對人解散云云。
二、按公司法第11條第1 項所謂公司之經營，有顯著困難云者，
    係指公司於設立登記後，開始營業，在經營中有業務不能開
    展之原因。如再繼續經營，必導致不能彌補之虧損之情形而
    言。若公司於設立登記後，滿6個月尚未開始營業，或開始
    營業後自行停止營業6個月以上者，則為中央主管機關依公
    司法第10條第1 款規定命令解散之問題，非同法第11條第1
    項法院裁定解散之原因（最高法院76年度臺抗字第274 號裁
    判意旨參照）。本件抗告人主張縱或屬實，揆諸前揭說明，
    核與公司法第11條第1 項所謂公司之經營，有顯著困難之情
    形尚屬有間，僅屬中央主管機關依公司法第10條第1 項規定
    命令解散之問題，而非同法第11第1 項法院裁定解散之原因
    ，抗告人依公司法第11條第1 項之規定，聲請裁定解散相對
    人，自非有理，不應准許。原裁定以相對人有公司法第10條
    規定之情事，業經高雄市政府另依規定辦理命令解散程序中
    ，認無法再依公司法第11條之規定裁定解散為由，駁回抗告
    人之聲請，理由雖有不當，惟結果並無二致，仍應予以維持
    。抗告意旨指摘裁定不當，求予廢棄，非有理由，應予駁回
    。
三、依非訟事件法第46條、第21條第2 項、第24條第1 項，民事
    訴訟法第495 條之1 第1 項、第449 條第2 項、第78條，裁
    定如主文。
中    華    民    國    95    年    6     月    20    日
                      民事第二庭  審判長法  官  鄭月霞
                                        法  官  邱泰錄
                                        法  官  伍逸康
以上正本證明與原本無異。
如不服本裁定應於送達後10日內向本院提出再抗告狀，並繳納再
抗告費新台幣1000元。再為抗告應以適用法規顯有錯誤為理由，
並經本院之許可，該許可以原裁定所涉及之法律見解具有原則上
重要性者為限，並委任律師為代理人。
抗告人之配偶、三親等內之血親、二親等內之姻親，或抗告人為
法人、中央或地方機關時，其所屬專任人員具有律師資格並經法
院認適當者，亦得為第三審代理人。
前項情形應於提起再抗告或委任時釋明之。
中    華    民    國    95    年    6     月    21    日
                                        書記官  林雯琪


司法院資訊處製作；財團法人民間司法改革基金會備份。
